【裁判字號】    98,交聲,1207
【裁判日期】    981030
【裁判案由】    違反道路交通管理處罰條例聲明異議
【裁判全文】
臺灣士林地方法院交通事件裁定        98年度交聲字第1207號
                                    98年度交聲字第1208號
原處分機關  臺北市交通事件裁決所
異  議  人
即受處分人  乙○○
上列異議人即受處分人因違反道路交通管理處罰條例案件，對於
臺北市交通事件裁決所於民國98年9 月17日所為之處分（處分案
號：北市裁罰字第裁22-RA0000000號、第裁22-RA0000000號）聲
明異議，本院裁定如下：
    主  文
異議駁回。
    理  由
一、按汽車行駛於高速公路、快速公路或設站管制之道路，行車
    速度超過規定之最高速限或低於規定之最低速限者，處汽車
    駕駛人新臺幣（下同）3,000 元以上6,000 元以下罰鍰，並
    記違規點數1 點，道路交通管理處罰條例第33條第1 項第1
    款、同條例第63條第1 項第1 款分別定有明文。
二、原處分意旨略以：異議人即受處分人乙○○所有之車牌號碼
    3728-DJ 號自用小客車，先後於民國98年6 月25日下午3時9
    分及同日下午3 時16分許，在萬瑞快速公路臺62線（東向）
    3.29公里、11.47 公里處，因「汽車行駛快速公路速度超過
    規定最高速限（未滿20公里）」，經警逕行舉發在案，爰依
    道路交通管理處罰條例第33條第1 項第1 款、第63條第1 項
    第1 款規定分別裁處罰鍰3,000 元，並各記違規點數1 點等
    語。
三、聲明異議意旨略以：伊第1 張罰單在萬瑞快速道路3 公里處
    被舉發，第2 張罰單在該道路11公里處被舉發，罰單所載時
    速皆為94公里，倘伊以94公里等速行駛該道路，依照伊之計
    算，第2 張罰單應係在該道路14公里處拍攝才對，所以第2
    張罰單時間應屬有誤，且按道路交通處罰條例第85條之1規
    定，警察必須在6 分鐘以外才可開立第2 張罰單，如伊之推
    算係屬正確，則顯示該測速設備時間不一致，為此聲明不服
    云云。
四、經查：
  (一)異議人駕駛之車號3728-DJ 號自用小客車，於98年6 月25日
    下午3 時9 分及同日3 時16分，行經萬瑞快速公路臺62線（
    東向）3.29公里及11.47 公里處之行車速限為時速80公里路
    段，分別以時速分別為94公里之速度超速行駛，超過規定之
    最高時速14公里，經警以固定式之科學儀器拍照取得證據，
    並以異議人即汽車所有人為被通知人製單逕行舉發，此有舉
    發違反道路交通管理事件通知單影本2 份、舉發照片2 張、
    違規地點前方設有警示標誌之現場照片4 張在卷可證（見本
    院卷第12頁、第18頁至第19頁、第30頁、第37頁）。且本件
    採證之雷達測速照相設備均運作正常一情，業經證人即舉發
    本件之基隆市警察局交通警察隊員警甲○○到庭證稱無訛等
    語（見本院卷第24頁），而該等照相設備均於97年11月19日
    檢定合格，其有效期間至98年11月30日止，並有經濟部標準
    檢驗局雷達測速儀檢定合格證書2 紙在卷可佐（見本院卷第
    27頁、第36頁），亦可排除測速儀器失準致誤為舉發之可能
    性，是異議人上開違規事證明確，堪予認定。
  (二)至異議人雖執前詞置辯，然按逕行舉發汽車行車速度超過規
    定之最高速限或低於規定之最低速度或有第33條第1 項、第
    2 項之情形，其違規地點相距6 公里以上、違規時間相隔6
    分鐘以上或行駛經過1 個路口以上，得連續舉發，道路交通
    管理處罰條例第85條之1 第2 項第1 款定有明文。是以汽車
    違反道路交通管理處罰條例第33條第1 項規定，且符合「違
    規地點相距6 公里以上」、「違規時間相隔6 分鐘以上」或
    「行駛經過1 個路口以上」之任一要件，均得連續處罰。本
    件異議人於上開時地，未依規定駕車行駛於萬瑞快速公路臺
    62線超速之行為，係違反該條例第33條第1 項第1 款規定，
    且異議人於98年6 月25日下午3 時9 分、同日3 時16分，駕
    駛上開自用小客車行駛萬瑞快速公路臺62線，途經該公路東
    向3.29公里、11.47 公里處，分經各該路段舉發員警以雷達
    測速儀拍照採證後逕行掣單舉發，顯見異議人前後2 次遭舉
    發超速之違規地點已相距8.18公里、違規時間相隔7 分鐘，
    確實符合上開道路交通管理處罰條例第85條之1 第2 項第1
    款之規定；是原舉發機關依法予以連續舉發，於法有據。異
    議人仍執前詞認上開2 次違規行為，屬同一行為違法舉發，
    顯有誤會；另異議人雖辯以依照罰單所載時速等速行駛，則
    第2 次違規地點應係在該道路14公里處始合理云云，然駕駛
    車輛時速可能因路況等因素有所變化，尚難以異議人2 次違
    規時速均為94公里，而逕自推論此期間駕駛時速係以94公里
    等速前進，是其所辯以等速前進計算則第2 次違規應於該道
    路14公里處云云，自屬無稽，亦不可採。
五、綜上所述，異議人確於前揭時、地，駕駛其所有之車牌號碼
    3728-DJ 號自用小客車，有「汽車行駛高速公路速度超過規
    定最高速限（未滿20公里）」之違規行為，從而原處分機關
    依道路交通管理處罰條例第33條第1 項第1 款之規定，分別
    裁處異議人罰鍰3,000 元，並依同條例第63條第1 項第1 款
    規定分別併予記異議人違規點數1 點，核無違誤，本件聲明
    異議為無理由，應予駁回。
據上論斷，依道路交通案件處理辦法第19條，裁定如主文。
中    華    民    國    98    年    10    月    30    日
                        交通法庭法  官  劉育琳
以上正本證明與原本無異。
如不服本裁定應於裁定送達後 5日內向本院提出抗告狀。
                                書記官  朱宮瑩
中    華    民    國    98    年    10    月    30    日


司法院資訊處製作；財團法人民間司法改革基金會備份。
